【裁判字號】    97,上訴,1225
【裁判日期】    970618
【裁判案由】    違反毒品危害防制條例
【裁判全文】
臺灣高等法院臺中分院刑事判決        97年度上訴字第1225號
上  訴  人
即  被  告  乙○○
                    （另案在臺灣臺中監獄臺中分監執行中）
上列上訴人因違反毒品危害防制條例案件，不服臺灣南投地方法
院中華民國97年4月29日第一審判決（民國97年度訴緝字第3號，
起訴案號：臺灣南投地方法院檢察署民國95年度毒偵字第1894號
），提起上訴，本院判決如下：
      主  文
原判決撤銷。
乙○○施用第一級毒品，累犯，處有期徒刑捌月，減為有期徒刑
肆月，如易科罰金，以新臺幣壹仟元折算壹日。
      事  實
一、乙○○曾於民國89年間，因施用第一、二級毒品案件，經原
    審法院以89年度毒聲字第1608號裁定，送臺灣臺中看守所附
    設勒戒處所觀察、勒戒後，認有繼續施用毒品傾向，經原審
    法院再以91年度毒聲字第 235號裁定，令入戒治處所施以強
    制戒治，嗣因強制戒治成效良好，經原審法院以91年度毒聲
    字第1087號裁定停止戒治，所餘戒治期間交付保護管束，並
    於92年 2月28日保護管束期滿未經撤銷停止戒治，視為執行
    完畢。上揭施用毒品案件，並經原審法院以91年度訴字第16
    0號判決分別判處有期徒刑10月、5月確定；又於91年間，因
    故買贓物案件，經原審法院以91年度易字第 231號判處有期
    徒刑5月確定。上開3罪，嗣經原審法院以91年度聲字第 345
    號裁定定其應執行之刑為有期徒刑1年3月確定。另於91年間
    ，再因施用第一級毒品案件，經原審法院以92年度訴字第26
    號判決判處有期徒刑7月確定。上開罪刑接續執行，於93年5
    月13日假釋出監，於93年 7月22日假釋期滿未經撤銷假釋，
    以已執行完畢論（於本案構成累犯）。嗣於95年間，分別因
    施用第一級毒品案件，經本院及臺灣臺中地方法院以95年度
    上訴字第1676號、97年度訴緝字第23號判決判處有期徒刑 1
    年、1年1月，並經減刑為有期徒刑6月、6月15日確定（目前
    正在監執行）。
二、詎乙○○猶不知悛悔，於前開強制戒治處分執行完畢後5 年
    內，復基於施用第一級毒品之犯意，於95年7月5日中午12時
    許，在其南投縣草屯鎮○○里○○路80號住處內，以將第一
    級毒品海洛因摻入香煙內點燃吸食其煙霧之方式，施用第一
    級毒品海洛因 1次，嗣經警採集其尿液送驗，結果呈嗎啡陽
    性反應，而查悉上情。
三、案經南投縣政府警察局草屯分局報告臺灣南投地方法院檢察
    署檢察官偵查起訴，經通緝後，於96年12月29日自動歸案接
    受審判。
      理  由
一、被告乙○○對於上開事實，在原審偵審中及本院審理時均供
    認不諱，而被告之尿液經檢驗結果，呈嗎啡之陽性反應，此
    有詮昕科技股份有限公司之濫用藥物尿液檢驗報告一紙附卷
    可證，足證被告之自白與事實相符，應可採信，其施用第一
    級毒品罪證明確。
二、(一)按海洛因屬毒品危害防制條例第 2條第2項第1款所指之第
      一級毒品，核被告所為，係犯毒品危害防制條例第10條第
       1項之施用第一級毒品罪。其施用毒品而持有第一級毒品
      之低度行為，為施用第一級毒品之高度行為吸收，不另論
      罪。
    (二)被告曾受如犯罪事實欄所示有期徒刑之宣告並經執行完畢
      ，有臺灣高等法院被告前案紀錄表 1份附卷可參，其於有
      期徒刑執行完畢後 5年內，故意再犯本件有期徒刑以上之
      罪，為累犯，應依刑法第47條第1項之規定加重其刑。
    (三)原審以被告罪證明確，予以論罪科刑，原無不合，惟查中
      華民國96年罪犯減刑條例第 5條規定：本條例施行前，經
      通緝而未於中華民國96年12月31日以前自動歸案接受審判
      ，不得依本條例減刑，亦即於該條例施行前經通緝，而於
      96年12月31日以前自動歸案接受審判，即得依該條例減刑
      ，經查本件被告於該條例施行前之95年7月1日施用第一級
      毒品，96年3月1日經通緝後，於96年12月29日自動向大甲
      警察分局歸案接受審判，依該條例規定，即應予以減刑，
      原審誤認被告不得減刑，尚有未當，被告上訴意旨執此指
      摘原判決不當，為有理由，應自本院將原判決撤銷改判，
      爰審酌被告：(1)有多次施用毒品前科，不知悛悔，再次施
      用毒品，此有臺灣高等法院被告前案紀錄表在卷可稽；(2)
      前因施用毒品犯行強制戒治執行後，竟仍故態復萌，復行
      施用毒品不輟，無視於毒品對於自身健康之戕害及國家對
      於杜絕毒品犯罪之禁令，惟衡酌施用毒品係屬自戕行為，
      且施用毒品者乃有相當程度之成癮性及心理依賴；(3)犯後
      於法院審理中均坦承犯行，態度良好等一切情狀，量處以
      有期徒刑8月，減為有期徒刑4月，並諭知易科罰金之折算
      標準。
據上論斷，應依刑事訴訟法第369條第1項前段、第364條、第299
條第1項前段，刑法第11條前段、第47條第 1項、第41條第1項前
段，毒品危害防制條例第10條第 1項，中華民國96年罪犯減刑條
例第2條第1項第3款、第5條、第7條、第9條，判決如主文。
本案經檢察官甲○○到庭執行職務。
中    華    民    國    97    年    6     月    18    日
            刑事第二庭  審判長法  官  李  璋  鵬
                              法  官  蕭  錦  鍾
                              法  官  胡  森  田
上列正本證明與原本無異。
如不服本判決應於收受送達後十日內向本院提出上訴書狀，其未
敘述上訴之理由者並得於提起上訴後十日內向本院補提理由書（
均須按他造當事人之人數附繕本）。
                              書記官  籃  營  昌
中    華    民    國    97    年    6     月    18    日


司法院資訊處製作；財團法人民間司法改革基金會備份。
